臺灣板橋地方法院刑事判決　　　　　　　96年度易字第506 號
公　訴　人　臺灣板橋地方法院檢察署檢察官
被　　　告　丁○○
上列被告因竊盜案件，經檢察官提起公訴（96年度偵字第207 號
），被告於本院準備程序進行中就被訴事實為有罪之陳述，經本
院合議庭裁定由受命法官獨任進行簡式審判程序，並判決如下：
    主  文
丁○○犯如附表所示六次竊盜，各處如附表所示有期徒刑、拘役
，並各諭知如附表所示如易科罰金之折算標準。應執行有期徒刑
陸月，如易科罰金以新臺幣貳仟元折算壹日；拘役壹佰日，如易
科罰金以新臺幣貳仟元折算壹日。
扣案鑰匙貳支沒收。
    事  實
一、丁○○甫於民國95年7 月24日因偽造貨幣案件，經本院判處
    有期徒刑2 年，緩刑5 年確定。詎其於上開緩刑期間內之95
    年間，復因犯竊盜罪，經本院以95年度易字第2222號判決判
    處應執行有期徒刑3 月，如易科罰金以新臺幣（下同）1 千
    元折算1 日，及拘役120 日，如易科罰金，以2 千元折算1
    日；又於同年間，因犯竊盜罪，經本院以95年度易字第2586
    號判決判處應執行有期徒刑4 月，如易科罰金，以1 千元折
    算1 日（以上均不構成累犯）；詎其猶不知悔改，復基於意
    圖為自己不法所有之竊盜犯意，分別於如附表所示之時間亦
    即自95年12月8 日起至同年月17日止，於如附表所示臺北縣
    新莊市、板橋市等處，以如附表所示方式，竊得如附表所示
    之機車、消防送水口之消防栓接頭、腳踏車等財物（詳細之
    竊盜時間、地點、方式、所犯法條、應處刑罰，均詳如附表
    所示），得手後或將贓物供己代步使用或欲變賣牟利。嗣95
    年12月17日下午3 時許，在臺北縣板橋市○○路○ 段411 巷
    2 弄4 號前，丁○○將其所有之機車鑰匙1 支插入其前所竊
    得車牌號碼GEM-413 號重型機車之電門，並轉動電門發動機
    車，正欲離去之際，因形跡可疑為警上前盤查，發覺其所騎
    乘之上開機車為失竊贓車，並當場起出其所有供犯竊取如附
    表編號1 、2 所示機車犯行時所用之鑰匙2 支（1 支為機車
    鑰匙，1 支為機車大鎖鑰匙）及所竊得之如附表編號3 、4
    、5 所示之消防送水口消防栓接頭5 個，再經丁○○帶同警
    員前往臺北縣板橋市○○路○ 段475 巷14號起獲如附表編號
    6 所示之腳踏車贓物1 輛，因而查悉上情。
二、案經乙○○、己○○、戊○○訴由臺北縣政府警察局蘆洲分
    局報告臺灣板橋地方法院檢察署檢察官偵查後起訴。
    理  由
一、上開事實，業據被告丁○○於警訊、偵查及本院審理中坦承
    不諱，核與告訴人乙○○、己○○、「環遊世界大樓」管理
    委員會主任委員戊○○、被害人「天下大樓」主任管理員甲○○、丙○○於警詢中之指訴相符（見偵查卷第18-29 頁）
    ，此外，並有贓物認領保管單4 紙、車牌號碼GEM-413 號之
    車輛竊盜、車牌失竊資料個別查詢報表- 查詢車輛認可資料
    、臺北縣政府警察局車輛尋獲電腦輸入單、車牌號碼HX2-07
    5 號之臺北縣政府警察局車輛尋獲電腦輸入單、車輛竊盜、
    車牌失竊資料個別查詢報表- 查詢車輛認可資料各1 份及現
    場相片共22張等在卷可稽，足徵被告前開自白應與事實相符
    ，可以採信，本件事證明確，被告犯行堪以認定。
二、核被告丁○○如附表所為，均係犯刑法第320 條第1 項之竊
    盜罪。又被告所為如附表所示6 次竊盜犯行，各次竊盜行為
    之實施，被害人迥異，且其犯罪時地均可切割分離，實難視
    為數個舉動之接續施行，而得將之合為包括之一行為予以評
    價，即非屬接續犯，而得認屬包括之一罪。是被告所犯如附
    表所示之6 次竊盜犯行，犯意各別，行為互殊，應予分論併
    罰。公訴人認如附表編號3 、4 、5 所示之竊盜犯行，係於
    密切之時、地實施，依一般社會健全觀念難以強行分開，應
    係基於單一接續犯意所為，僅論以接續犯，而以一竊盜罪處
    斷已足等語，容有誤會，併此敘明。
三、茲審酌被告素行、竊得財物價值（所竊得如附表編號1 、2
    所示機車分別係2001年、1995年份出廠車輛，有上揭車輛竊
    盜資料個別查詢報表查詢車輛認可資料附於偵查卷得憑；又
    如附表編號3 至5 所示被告竊得之消防送水口之消防栓接頭
    5 個，價值共約25,000元；被告竊得如附表編號6 所示之腳
    踏車1 輛，價值約500 元，分別經告訴人戊○○、被害人甲○○、丙○○於警詢中陳明在卷）、犯罪動機、目的、手段
    、智識程度、犯後坦認犯行之態度等一切情狀，就其所犯各
    罪，分別量處如附表編號1 至6 之「應處刑罰」欄位所示之
    刑，並各諭知如易科罰金之折算標準，暨定其應執行之刑並
    諭知如易科罰金之折算標準，以資懲儆。
三、扣案鑰匙2 支（機車鑰匙1 支、機車大鎖鑰匙1 支），係被
    告所有，供本件竊盜犯罪所用之物，經被告供認在卷，爰依
    刑法第38條第1 項第2 款規定宣告沒收。
據上論斷，應依刑事訴訟法第273 條之1 第1 項、第299 條第1
項前段，刑法第320 條第1 項、第51條第5 款、第6 款、第41條
第1 項前段、第38條第1 項第2 款，刑法施行法第1 條之1 第1
項、第2 項前段，判決如主文。
本案經檢察官郭季青到庭執行職務。
中　　華　　民　　國　　96　　年　　3 　　月　　30　　日
                  刑事第十九庭    法　官  陳明偉
附表：
┌─┬────┬────────┬──────────┬──────┬─────┐
│編│犯罪時間│犯罪地點        │ 犯罪行為           │所犯法條    │應處刑罰  │
│號│        │                │                    │            │          │
├─┼────┼────────┼──────────┼──────┼─────┤
│1 │95.12.08│臺北縣新莊市瓊泰│以自備之鑰匙1 支插入│刑法第320 條│處有期徒刑│
│  │上午11時│路103 號前      │乙○○所有之車牌號碼│第1 項竊盜罪│3 月，如易│
│  │許      │                │為HX2-075 號重型機車│            │科罰金以新│
│  │        │                │之電門並轉動電門發動│            │臺幣2 千元│
│  │        │                │該車，竊取該車得逞後│            │折算1日。 │
│  │        │                │作為代步使用        │            │          │
│  │        │                │                    │            │          │
│  │        │                │                    │            │          │
│  │        │                │                    │            │          │
├─┼────┼────────┼──────────┼──────┼─────┤
│2 │95.12.16│臺北縣新莊市瓊泰│以上述之鑰匙1 支插入│刑法第320 條│處有期徒刑│
│  │中午12時│路2 巷2 號前    │廖英哲所有供其兄廖英│第1 項竊盜罪│4 月，如易│
│  │許      │                │祥使用之車牌號碼為GE│            │科罰金以新│
│  │        │                │M-413 號重型機車之電│            │臺幣2 千元│
│  │        │                │門並轉動電門發動該車│            │折算1日。 │
│  │        │                │，竊取該車得逞後作為│            │          │
│  │        │                │代步使用            │            │          │
│  │        │                │                    │            │          │
│  │        │                │                    │            │          │
├─┼────┼────────┼──────────┼──────┼─────┤
│3 │95.12.17│臺北縣板橋市中正│徒手竊取戊○○管理之│刑法第320 條│處拘役40日│
│  │中午12時│路332 號「環遊世│上址大樓消防送水口之│第1 項竊盜罪│，如易科罰│
│  │許      │界大樓」前      │消防栓接頭3 個      │            │金以新臺幣│
│  │        │                │                    │            │2 千元折算│
│  │        │                │                    │            │1 日。    │
│  │        │                │                    │            │          │
│  │        │                │                    │            │          │
│  │        │                │                    │            │          │
├─┼────┼────────┼──────────┼──────┼─────┤
│4 │95.12.17│臺北縣板橋市文化│徒手竊取由「久泰企業│刑法第320 條│處拘役20日│
│  │下午1 時│路2 段453 號「久│天下」管理委員會管理│第1 項竊盜罪│，如易科罰│
│  │30分至下│泰企業天下」前  │之上址大樓消防送水口│            │金以新臺幣│
│  │午2 時間│                │之消防栓接頭1 個    │            │2 千元折算│
│  │某時    │                │                    │            │1 日。    │
│  │        │                │                    │            │          │
│  │        │                │                    │            │          │
│  │        │                │                    │            │          │
├─┼────┼────────┼──────────┼──────┼─────┤
│5 │95.12.17│臺北縣板橋市文化│徒手竊取周健三管理之│刑法第320 條│處拘役20日│
│  │下午1 時│路2 段441 巷2 弄│上址大樓消防送水口之│第1 項竊盜罪│，如易科罰│
│  │30分至下│4 號「天下大樓」│消防栓接頭1 個      │            │金以新臺幣│
│  │午2 時間│前              │                    │            │2 千元折算│
│  │某時    │                │                    │            │1 日。    │
│  │        │                │                    │            │          │
│  │        │                │                    │            │          │
│  │        │                │                    │            │          │
├─┼────┼────────┼──────────┼──────┼─────┤
│6 │95年12月│臺北縣板橋市文化│徒手竊取丙○○所有之│刑法第320 條│處拘役30日│
│  │17日下午│路2 段475 巷14號│腳踏車1 輛          │第1 項竊盜罪│，如易科罰│
│  │2 時許  │樓梯間          │                    │            │金以新臺幣│
│  │        │                │                    │            │2千 元折算│
│  │        │                │                    │            │1日 。    │
└─┴────┴────────┴──────────┴──────┴─────┘
以上正本證明與原本無異
如不服本判決應於送達後10日內向本院提出上訴狀
                                  書記官　陳慧儷
中　　華　　民　　國　　96　　年　　3 　　月　　30　　日
附錄本案論罪科刑法條全文：
中華民國刑法第三百二十條
  意圖為自己或第三人不法之所有，而竊取他人之動產者，為竊
  盜罪，處五年以下有期徒刑、拘役或五百元以下罰金。
  意圖為自己或第三人不法之利益，而竊佔他人之不動產者，依
  前項之規定處斷。
  前二項之未遂犯罰之。
